臺灣桃園地方法院刑事判決　　　　　　　94年度訴字第1511號
公　訴　人　臺灣桃園地方法院檢察署檢察官
被　　　告　甲○○
上列被告因違反毒品危害防制條例案件，經檢察官提起公訴（94
年度毒偵字第2107號），本院裁定進行簡式審判程序，判決如下
：
    主  文
甲○○連續施用第一級毒品，處有期徒刑玖月。又連續施用第二
級毒品，處有期徒刑伍月。應執行有期徒刑壹年。
    事  實
一、甲○○前曾因施用毒品案件，經本院於民國90年5 月30日，
    以90年度毒聲字第1934號裁定送觀察勒戒後，認無繼續施用
    毒品之傾向，於90年9 月12日出所，而於90年9 月21日執行
    完畢，並於90年9 月11日，經臺灣桃園地方法院檢察署檢察
    官以90年度毒偵緝字第434 號為不起訴處分確定。詎其猶不
    知惕勵，竟基於施用第一級毒品之概括犯意，自93年12月底
    某日起至94年1 月12日凌晨某時止，連續在其位於桃園縣大
    溪鎮瑞源里19鄰番子寮101 號之住處，以使用其友人「小惠
    」所有注射針筒（未扣案）注射之方式，施用第一級毒品海
    洛因多次。另基於施用第二級毒品之概括犯意，自93年12月
    底某日起至94年1 月12日凌晨某時止，連續在其上開住處，
    以使用其友人「小惠」所有吸食器（未扣案）之方式，施用
    第二級毒品安非他命多次。嗣於94年1 月13日16時30分許，
    為警在其上開住處查獲。
二、案經桃園縣政府警察局大溪分局報請臺灣桃園地方法院檢察
    署檢察官偵查起訴。
    理  由
一、本件經檢察官提起公訴，被告甲○○於準備程序中就被訴事
    實為有罪之陳述，經受命法官告知簡式審判程序之旨，並聽
    取公訴人及被告之意見後，由合議庭裁定進行簡式審判程序
    ，合先敘明。
二、訊據被告甲○○對於上揭時、地，其各連續施用第一級毒品
    海洛因及施用第二級毒品安非他命多次之事實均坦承不諱，
    又經將被告為警查獲後於94年1 月14日0 時30分許，所採集
    之尿液送驗結果，確呈嗎啡及安非他命陽性反應，有台灣尖
    端先進生技醫藥股份有限公司於94年5 月19日出具之濫用藥
    物檢驗報告1 紙附卷可稽（附於偵查卷第37頁）。又按海洛
    因係嗎啡經化學合成之半人工合成品，其藥（毒）性高於嗎
    啡，經吸食或注射進入人体，藉由人體代謝系統之新陳代謝
    ，分解成藥（毒）性較低之嗎啡，由尿液排出人體，故於尿
    液中，以嗎啡成份檢出，此亦有憲兵司令部七十九年六月一
    日（七九）鑑驗字第○二七三號函、八十年六月十七日（八
    ○）鑑驗字第二八一五號函、暨法務部調查局八十年三月二
    十八日（八○）發技一字第一八九八號函可稽，且按海洛因
    經注射入人體後，約百分之八十於二十四小時內自尿中排出
    ，一般而言，尿液中能否驗出嗎啡陽性反應與其投與量、投
    與途徑、採尿時間、個人體質及檢驗方法之靈敏度有關，國
    外曾有文獻報導注射六毫克之海洛因鹽酸鹽，其代謝物嗎啡
    之平均可檢出時限約為二十六小時。另嗎啡經注射入人體後
    ，百分之九十以上於二十四小時內自尿中排出，國外曾有文
    獻報導注射二十毫克之嗎啡硫酸鹽，其嗎啡之平均可檢出時
    限約為四十五小時，此亦有行政院衛生署藥物食品檢驗局八
    十一年九月八日（八一）藥檢一字第八一一四八八五號函足
    參，基此，可知被告所採尿液中能否驗出嗎啡陽性反應與其
    投與量、投與途徑、採尿時間、個人體質及檢驗方法之靈敏
    度有關，且前述可檢出嗎啡之時限約為二十六小時一節，亦
    屬平均值，當非可完全適用於全部具體個案，再佐以被告於
    本院審理中既供承除公訴人起訴部分外之前述其餘各次施用
    第一級毒品、施用第二級毒品之犯行，自無故意飾詞偽稱最
    後一次施用第一級毒品海洛因之時間之必要，足認被告上開
    任意性自白，應與事實相符，堪以採信。而公訴意旨據上開
    濫用藥物檢驗報告，即逕推認被告於94年1 月14日0 時30分
    許為警採尿時回溯26小時內某時，有施用第一級毒品海洛因
    之犯行，尚有誤會。本件事證明確，被告上揭犯行足可認定
    ，應依法論科。
三、核被告甲○○所為，係犯毒品危害防制條例第10條第1 項之
    施用第一級毒品罪，及同條例第10條第2 項之施用第二級毒
    品罪。被告非法持有第一級毒品海洛因及第二級毒品安非他
    命，進而施用，其持有之低度行為均應被施用之高度行為所
    吸收，不另論其非法持有第一級、第二級毒品之罪。又被告
    先後多次施用第一級毒品海洛因、施用第二級毒品安非他命
    之犯行，均時間緊接，犯罪構成要件相同，顯係各基於概括
    犯意為之，為連續犯，應分別依刑法第56條之規定以一罪論
    ，並加重其刑。另公訴意旨雖僅就被告於94年1 月12日凌晨
    某時，分別所為施用第一級毒品、施用第二級毒品之犯行部
    分提起公訴，惟被告所為上開其餘各次施用第一級毒品、施
    用第二級毒品犯行，與經起訴部分各具有連續犯之裁判上一
    罪關係，依法本院自得併予審究。再被告所犯上開2 罪間，
    犯意各別，罪名不同，應分論併罰。查被告曾因施用毒品案
    件，經本院於90年5 月30日，以90年度毒聲字第1934號裁定
    送觀察勒戒後，認無繼續施用毒品之傾向，於90年9 月12日
    出所，而於90年9 月21日執行完畢，並於90年9 月11日，經
    臺灣桃園地方法院檢察署檢察官以90年度毒偵緝字第434 號
    為不起訴處分確定，有臺灣高等法院被告前案紀錄表及刑案
    資料查註紀錄表各1 份附卷為憑，其於前次觀察勒戒執行完
    畢釋放後，5 年內再犯毒品危害防制條例第10條第1 項、第
    2 項之罪，是依同條例第23條第2 項之規定，應予依法追訴
    。爰審酌被告前經觀察勒戒期滿，仍不知悔改、警惕，猶繼
    續施用毒品，所為非是，本不宜寬貸，及其素行；施用之期
    間、次數，惟此乃自戕行為、被告犯後已坦承悔悟等一切情
    狀，分別量處如主文所示之刑，並依法定其應執行之刑。
四、末查，前述供被告犯本件施用第一級毒品、施用第二級毒品
    罪所用之注射針筒、吸食器，並未扣案，且該注射針筒、吸
    食器均為「小惠」所有，非被告所有，及前皆遭被告丟棄而
    滅失等情，業經被告於本院審理中供述明確在卷，而該注射
    針筒、吸食器性質上亦非屬違禁物，是尚乏沒收之依據，亦
    已無沒收之必要，爰不宣告沒收之，併此敘明。
據上論斷，應依刑事訴訟法第273 條之1 第1 項、第299 條第1
項前段，毒品危害防制條例第10條第1 項、第2 項，刑法第11條
前段、第56條、第51條第5 款，判決如主文。
本案經檢察官張啟聰到庭執行職務。
中　　華　　民　　國　　94　　年　　8 　　月　　31　　日
                          臺灣桃園地方法院刑事第十二庭
                                    法  官  王  美  玲
以上正本證明與原本無異。
如不服本判決，應於判決送達後10日內向本院提出上訴狀 (應附
繕本)， 上訴於臺灣高等法院。
                                    書記官  張  子  涵
中　　華　　民　　國　　94　　年　　8 　　月　　31　　日
附錄本案論罪科刑法條：
毒品危害防制條例第10條第1 項
施用第一級毒品者，處六月以上五年以下有期徒刑。
毒品危害防制條例第10條第2 項
施用第二級毒品者，處三年以下有期徒刑。
